# 公司分立审计报告

提问人：xiaoxue09 时间：2014-12-02 16:22:09
求教陈版主： A公司分立出B公司，A公司存续。请教如何出具分立审计报告？ 我理解如下： 出具二份审计报告，一份是A公司分立前基准日模拟分立后的资产负债表的审计报告；另一份是分立出B公司基准日的模拟资产负债表审计报告。 是否如此？请陈版主指教。

回答人：chenyiwei
应无统一规定，可以与委托方协商，根据委托方的信息需求并考虑专业胜任能力和执业风险，确定报告的内容和格式。